臺灣板橋地方法院刑事判決　　　　　　　　　　　　九十三年度訴字第一八八一號
　　公　訴　人　臺灣板橋地方法院檢察署檢察官
　　被　　　告　甲○○
右列被告因違反毒品危害防制條例案件，經檢察官提起公訴（九十三年度毒偵字第四
二八五號），嗣因被告就被訴事實為有罪之陳述，本院告知被告簡式審判程序之旨，
並聽取當事人之意見後，裁定改由受命法官獨任依簡式審判程序進行，判決如左：
    主  文
甲○○連續施用第一級毒品，處有期徒刑拾月。
    事  實
一、甲○○前因施用毒品案件，經本院裁定送觀察、勒戒後，因認有繼續施用毒品之
    傾向，再經本院裁定令入戒治處所施以強制戒治，並於停止戒治付保護管束期滿
    後，由本院於民國八十八年十一月十九日以八十七年度訴字第一○○八號判決免
    刑，而於同年十二月二十七日確定。甲○○復於上開免刑判決後之五年內再因施
    用毒品案件，經本院裁定令入戒治處所施以強制戒治，而於九十一年十一月一日
    入所戒治，其後於九十二年六月十九日停止戒治並付保護管束，而於九十二年十
    月十七日保護管束期滿，視為強制戒治期滿，且經本院於九十一年十二月二十六
    日以九十一年度訴字第二三三四號判處有期徒刑七月，並於九十二年一月三十日
    確定，現尚在監執行中（未構成累犯）。詎甲○○猶不知悔改，竟又基於施用第
    一級毒品海洛因之概括犯意，自上開強制戒治執行完畢釋放後之九十二年間某日
    起至九十三年八月一日晚上十時許止，在其台北縣三重市某租屋處，以將海洛因
    摻入香菸內點燃後吸用之方式，約二、三日即施用乙次，連續多次施用第一級毒
    品海洛因。嗣於九十三年八月二日晚上七時四十分許，在臺北縣三重市○○街與
    秀江街口為警盤查，經採集其尿液送驗而查獲。
二、案經臺北縣政府警察局三重分局報告臺灣板橋地方法院檢察署檢察官偵查起訴。
    理  由
壹、程序方面：
    按本件被告甲○○所犯係死刑、無期徒刑、最輕本刑為三年以上有期徒刑以外之
    罪，其於準備程序就前揭被訴事實為有罪之陳述，經法官告知簡式審判程序之旨
    ，並聽取其與公訴人之意見後，本院認無不得或不宜改依簡式審判程序進行之處
    ，爰依刑事訴訟法第二百七十三條之一第一項、第二百八十四條之一，裁定本件
    由受命法官獨任進行簡式審判程序，合先敘明。
貳、實體方面：
  一、訊據被告甲○○對於右揭犯罪事實均坦承不諱，本院復審酌：
    (一)查被告前因前因施用毒品案件，經本院裁定送觀察、勒戒後，因認有繼續施用
      毒品之傾向，再經本院裁定令入戒治處所施以強制戒治，並於停止戒治付保護
      管束期滿後，由本院於八十八年十一月十九日以八十七年度訴字第一○○八號
      判決免刑，而於同年十二月二十七日確定。被告復於上開免刑判決後之五年內
      再因施用毒品案件，經本院裁定令入戒治處所施以強制戒治，而於九十一年十
      一月一日入所戒治，其後於九十二年六月十九日停止戒治並付保護管束，而於
      九十二年十月十七日保護管束期滿，視為強制戒治期滿，且經本院於九十一年
      十二月二十六日以九十一年度訴字第二三三四號判處有期徒刑七月，並於九十
      二年一月三十日確定，現尚在監執行中之事實，有臺灣高等法院被告全國前案
      紀錄表乙份在卷可按。是被告於涉本案之前，業曾二犯施用毒品，並於前揭強
      制戒治執行完畢後釋放甚明。
    (二)次查，經警將被告遭查獲時所採之尿液送驗結果，係呈嗎啡陽性反應，此有毒
      品案被移送者姓名及代碼對照表、臺灣檢驗科技股份有限公司九十三年八月十
      日編號CH/2004/80067號濫用藥物尿液檢驗報告各乙份在卷可稽。又查：
      (1)海洛因施用入人體後水解還原成嗎啡，再循嗎啡之代謝方式排出體外，業據
        行政院衛生署藥物食品檢驗局以七十三藥檢壹字第○三○二二一號函說明綦
        詳，且尿液中能否驗出嗎啡陽性反應，與其投與量、投與途徑、採尿時間、
        個人體質及檢測方法之靈敏度有關，國外曾有文獻報導注射六毫克之海洛因
        鹽酸鹽，其代謝物嗎啡之平均可檢出時限約為二十六小時，亦經行政院衛生
        署藥物食品檢驗局於八十一年九月八日以（八一）藥檢壹字第八一一四八八
        五號函釋明在案。
      (2)再者，前揭尿液檢驗報告均載明係以ＧＣ／ＭＳ（即氣相層析質譜儀分析法
        ）方法作為確認檢驗之方式，而該方法之原理係檢品經氣化後，通過層析管
        分離純化，再將純化後之成分循序送入質譜儀做個別鑑定。因質譜儀所測定
        之圖譜，在化學上被公認具有指紋特性，故可據以完全判定該檢品係為何種
        化合物。職是，台北榮民總醫院即認為若以氣相層析質譜儀（ＧＣ／ＭＳ）
        作藥物及其代謝產物之定性及定量分析，幾乎不會有偽陽性反應產生，此經
        該院於八十三年四月七日以八三北總內字第三○五九號函釋明在案。
      (3)準此而論，被告之尿液經以氣相層析質譜儀分析法檢驗，既係呈嗎啡陽性反
        應，顯見被告應有在前揭犯罪時間施用第一級毒品海洛因之行為甚明。
    (三)綜上所述，被告前曾二犯施用毒品，且於前揭強制戒治執行完畢釋放後，五年
      內再犯本件施用第一級毒品海洛因，事證應屬明確，其犯行應堪認定。
  二、查海洛因係屬毒品危害防制條例第二條第二項第一款所規定之第一級毒品，核
      被告所為，係犯毒品危害防制條例第十條第一項施用第一級毒品罪。被告持有
      毒品，復進而施用，其持有毒品之低度行為，為施用毒品之高度行為所吸收，
      不另論罪。被告先後多次施用第一級毒品海洛因之犯行，時間緊接，所犯構成
      要件相同，顯係基於概括犯意為之，為連續犯，依刑法第五十六條規定，以一
      罪論，並加重其刑。
  三、本院審酌被告施用毒品，足以戕害其身心，滋生其他犯罪，惡化治安，嚴重損
      及公益，且被告前曾二犯施用毒品，甫經強制戒治完畢，竟於短期內再為本件
      施用毒品犯行，顯見其不思悔改，自制力亦顯不佳；惟另考量被告於犯後即能
      坦承犯行，而其施用毒品行為於本質上係屬自我戕害行為，反社會性之程度應
      屬較低等一切情狀，酌情量處如主文所示之刑，以資懲儆。
據上論斷，應依刑事訴訟法第二百七十三條之一第一項、第二百八十四條之一、第二
百九十九條第一項前段，毒品危害防制條例第十條第一項，刑法第十一條前段、第五
十六條，判決如主文。
本案經檢察官陳伯厚到庭執行職務。
中　　　華　　　民　　　國　　九十三　　年　　 十一 　　月　　 十七 　　日
                              臺灣板橋地方法院刑事第十六庭
                                  法  官  陳信旗
右判決正本證明與原本無異。
如不服本判決，應於送達後十日內，向本院提出上訴狀。
　　　　　　　　　　　　　　　　　書記官　陳昭綾
中　　　華　　　民　　　國　　九十三　　年　　 十一 　　月　　 十七 　　日
附錄本判決論罪之法條：
毒品危害防制條例第十條第一項
    施用第一級毒品者，處六月以上五年以下有期徒刑。
